【裁判字號】    99,上訴,1584
【裁判日期】    990929
【裁判案由】    毒品危害防制條例
【裁判全文】
臺灣高等法院高雄分院刑事判決        99年度上訴字第1584號
上  訴  人
即  被  告  甲○○
上列上訴人因毒品危害防制條例案件，不服臺灣高雄地方法院99
年度審訴字第1692號中華民國99年8 月20日第一審判決（起訴案
號：臺灣高雄地方法院檢察署99年度毒偵字第2237號），提起上
訴，本院判決如下：
     主  文
上訴駁回。
     理  由
一、按「不服地方法院之第一審判決而上訴者，應向管轄第二審
    之高等法院為之。上訴書狀應敘述具體理由。上訴書狀未敘
    述上訴理由者，應於上訴期間屆滿後20日內補提理由書於原
    審法院。逾期未補提者，原審法院應定期間先命補正」、「
    第二審法院認為上訴書狀未敘述理由或上訴有第362 條前段
    之情形，應以判決駁回之。但其情形可以補正而未經原審法
    院命其補正者，審判長應定期間先命補正」，民國96年7 月
    4 日修正公布、同年月6 日施行之刑事訴訟法第361 條、第
    367 條分別定有明文。職是，不服地方法院之第一審判決而
    上訴者，其上訴書狀應敘述具體理由，至於上訴理由是否具
    體，係屬第二審法院審查範圍，則不在命補正之列，此參照
    上開條文之修正理由自明。
二、再所稱具體理由，係指須就不服之判決為具體之指摘而言，
    如僅泛稱原判決認事用法不當或採證違法、判決不公等，均
    非具體理由（法院辦理刑事訴訟案件應行注意事項第162 點
    參照）。復按「所謂具體理由，必係依據卷內既有訴訟資料
    或提出新事證，指摘或表明第一審判決有何採證、認事、用
    法或量刑等足以影響判決本旨之不當或違法，而構成應予撤
    銷之具體事由，始克當之（例如：依憑證據法則具體指出所
    採證據何以不具證據能力，或依憑卷證資料，明確指出所為
    證據證明力之判斷如何違背經驗、論理法則）；倘僅泛言原
    判決認定事實錯誤、違背法令、量刑失之過重或輕縱，而未
    依上揭意旨指出具體事由，或形式上雖已指出具體事由，然
    該事由縱使屬實，亦不足以認為原判決有何不當或違法者（
    例如：對不具有調查必要性之證據，法院未依聲請調查亦未
    說明理由，或援用證據不當，但除去該證據仍應為同一事實
    之認定），皆難謂係具體理由，俾與第二審上訴制度旨在請
    求第二審法院撤銷、變更第一審不當或違法之判決，以實現
    個案救濟之立法目的相契合，並節制濫行上訴」（最高法院
    97 年 度台上字第892 號判決意旨參照）。是如上訴理由書
    狀並未依據卷內訴訟資料，具體指摘原判決認事用法有何違
    法或不當之情形，即屬上訴未敘述具體理由。又上訴書狀未
    敘述具體理由者，其上訴即屬於刑事訴訟法第362 條前段所
    定「上訴不合法律上之程式」之情形，第二審法院自應依同
    法第367 條之規定，以判決駁回之。
三、本件上訴人即被告甲○○因違反毒品危害防制條例案件，累
    犯，經原審判決有期徒刑10月，被告不服，提起上訴，略以
    ：(一)被告人即聲請人甲○○是因為工作、事業上不順遂，致
    經濟陷入困境，需扶養2 名孩子，及每月繳貸款車輛等瑣事
    ，壓力甚重，致施打毒品減輕心中煩悶。(二)被告得知已犯下
    錯誤行為，就自行到高雄醫學中心喝美沙冬來戒除毒癮，實
    有心要戒除毒癮。現今政府有實施緩起訴，服用美沙冬替代
    療法。被告尚未收到政府德政，也未曾影響社會治安，被告
    現今至今仍有繼續在高雄醫學中心喝美沙冬，也有戒斷毒癮
    之情形。(三)懇請體恤被告人實有心遠離毒品，望持有憐憫之
    情，讓被告能有機會判決緩起訴，判處替代療法，有重新改
    悔的機會云云，有上訴狀在卷可稽。經核並未依據卷內既有
    訴訟資料，具體指出或表明原判決有何採證、認事、用法等
    足以影響判決本旨之不當或違法之理由，被告上訴意旨係對
    原判決已說明論斷之事項，徒憑己意再為爭執，並未具體指
    摘原判決有如何採證、認事、用法等違反經驗法則之不當或
    違法，而足以影響判決本旨，應認未符合具體理由之要件，
    揆之前揭說明，其上訴亦不合法律上之程式，應予駁回。
四、依刑事訴訟法第367 條前段、第372 條，不經言詞辯論，逕
    為判決如主文。
中    華    民    國    99    年    9     月    29    日
                 刑事第九庭     審判長法  官  莊秋桃
                                      法  官  孫啟強
                                      法  官  田平安
以上正本與原本無異。
如不服本判決，應於判決送達後10日內向本院提出上訴狀，其未
敘述理由者，並應於提出上訴狀後10日內向本院補提上訴理由狀
（應附繕本）。
中    華    民    國    99    年    9     月    29    日
                                  書  記  官  馬蕙梅

司法院資訊處製作；財團法人民間司法改革基金會備份。
